【裁判字號】    99,交聲,1008
【裁判日期】    990831
【裁判案由】    違反道路交通管理處罰條例聲明異議
【裁判全文】
臺灣桃園地方法院交通事件裁定        99年度交聲字第1008號
原處分機關  交通部公路總局新竹區監理所
異  議  人
即受處分人  甲○○
上列異議人即受處分人因違反道路交通管理處罰條例案件，對於
交通部公路總局新竹區監理所民國99年7 月1 日壢監裁字第裁53
-D00000000號違反道路交通管理事件裁決書所為處分，聲明異議
，本院裁定如下：
    主  文
異議駁回。
    理  由
一、原處分意旨略以：異議人即受處分人甲○○於民國99年4 月
    11日晚上9 時1 分許，駕駛車牌號碼LK-3479 號自用小客車
    ，行經桃園縣境內快速道路台66線與桃84線路口，交通號誌
    顯示為紅燈時，超越停止線停車，為該路口設置之固定照相
    設備拍照，經桃園縣政府警察局交通隊警員依採證照片填製
    桃警交相字第D00000000 號舉發違反道路交通管理事件通知
    單逕行舉發該違規事實，限於99年6 月13日前至交通部公路
    總局新竹區監理所中壢監理站聽候裁決，嗣異議人於99 年5
    月24日提出申訴，經原處分機關即交通部公路總局新竹區監
    理所函請舉發單位查處結果，認異議人確違反道路交通管理
    處罰條例第33條第1 項第13款之規定，乃於99年7 月1 日以
    壢監裁字第裁53-D00000000號違反道路交通管理事件裁決書
    逕行裁決，處異議人罰鍰新臺幣（下同）3 千元，並依第63
    條第1 項第1 款之規定記違規點數1 點等語。
二、異議意旨略以：異議人甲○○於前揭時間，駕駛車牌號碼LK
    -3479 號自用小客車，以時速70公里速度行駛，於通過台66
    線與桃84線路口之際，適遇交通號誌由綠燈轉為黃燈，其見
    狀即迅踩煞車，然因該交通號誌黃燈轉為紅燈之間隔秒數太
    短，致其所駕車輛煞停不及而超越停止線，實非故意違規，
    為此爰依法聲明異議，請求撤銷原處分等語。
三、按汽車行駛於高速公路、快速公路或設站管制之道路，不遵
    使用限制、禁止、行車管制及管理事項之管制規則而有未依
    標線指示行車之行為者，處汽車駕駛人3 千元以上6 千元以
    下罰鍰，並記違規點數1 點，道路交通管理處罰條例第33條
    第1 項第13款、第63條第1 項第1 款定有明文。次按白實線
    設於路口者，作為停止線；停止線，用以指示行駛車輛停止
    之界限，車輛停止時，其前懸部分不得伸越該線；車輛面對
    圓形紅燈表示禁止通行，不得超越停止線或進入路口，道路
    交通標誌標線號誌設置規則第149 條第1 款第3 目中段、第
    170 條、第206 條第5 款第1 目亦分別定有明文。
四、經查：
(一)、異議人即受處分人甲○○於99年4 月11日晚上9 時1 分許，
    駕駛車牌號碼LK-3479 號自用小客車，行經桃園縣境內快速
    道路台66線與桃84線路口，交通號誌顯示為紅燈時，超越停
    止線停車，為該路口設置之固定式電腦自動照相設備拍照，
    經警依採證照片逕行舉發違規等情，此為異議人所不否認，
    並有桃園縣政府警察局桃警交相字第D00000000 號舉發違反
    道路交通管理事件通知單及採證照片2 張在卷可稽。依卷附
    連續拍攝之採證照片2 張所示，該路口設置之固定式電腦自
    動照相設備啟動拍攝時間為99年4 月11日晚上9 時1 分53秒
    ，拍攝地點則是台66線與桃84線路口，清晰可見該路口之交
    通號誌時值紅燈，而車號LK-3479 號之駕駛人即異議人，於
    燈光號誌已顯示紅燈之情形下，且係紅燈亮起後3.43秒之際
    駕駛該車超越路口停止線，於啟動電腦自動照相設備攝得違
    規採證照片，嗣紅燈亮起後4.43秒之際，異議人上開車輛仍
    向前行駛移動，此有採證照片2 張及桃園縣政府警察局99年
    6 月4 日桃警交字第0990062075號函文1 份在卷可稽，足證
    異議人所駕車輛前懸係在該路口紅燈亮起3.43秒後始超越停
    止線，其有駕駛車輛行駛於快速公路，而未依道路交通標線
    指示行車之越線停車違規行為，甚為明確。
(二)、異議人雖辯稱伊於路口號誌綠燈轉為黃燈時旋即停車，然因
    黃燈秒數太短以致越線云云，惟上開地點交通號誌之黃燈時
    相即黃燈顯示時間長達6.92秒，有採證照片2 張及桃園縣政
    府警察局99年6 月4 日桃警交字第0990062075號函文1 份附
    卷可考，是依異議人所陳彼時行車時速為70公里之速度而言
    ，於其駕車行駛在快速道路上目視交通號誌黃燈亮起時，已
    足以在路口停止線前煞停，縱異議人所駕車輛於交通號誌綠
    燈轉為黃燈之際已接近停止線，亦當有充分時間足以通過交
    岔路口。然異議人係於紅燈亮起3.43秒後始超越停止線，於
    越線後仍有向前行駛移動之情，業詳如前述，顯見異議人於
    黃燈亮起時並未立即煞停仍繼續行駛，至為明確。異議人猶
    辯稱於綠燈轉為黃燈時即煞車，係因黃燈秒數過短始越線停
    車云云，要屬事後卸責之詞，不足採信。
五、綜上所述，異議人所辯上情，殊無足取，其有上開駕駛汽車
    行駛於快速公路而未依標線指示行車之違規行為，洵堪認定
    ，從而，原處分機關援引道路交通管理處罰條例第33條第 1
    項第13款、第63條第1 項第1 款及違反道路交通管理事件統
    一裁罰基準表之規定，裁處異議人罰鍰3 千元，並記違規點
    數1 點，核無不合，異議人猶執前詞指摘，非有理由，應予
    駁回。
據上論斷，應依道路交通管理處罰條例第87條第2 項、道路交通
案件處理辦法第19條，裁定如主文。
中    華    民    國     99    年    8    月    31    日
                    交通法庭  法  官  劉淑玲
以上正本證明與原本無異。
如不服本裁定，應於裁定送達後5 日內向本院提出抗告狀。
                              書記官  許婉茹
中    華    民    國    99    年     9     月    6    日

司法院資訊處製作；財團法人民間司法改革基金會備份。
